臺灣南投地方法院民事簡易裁定
110年度投簡字第123號
上  訴  人
即  原  告  洪偉巽  
訴訟代理人  吳宜星律師
被  上訴人
被      告  廖大斌  
上列當事人間請求拆除地上物返還土地事件，上訴人對於民國11
0年12月29日本院第一審判決，提起上訴，裁定如下：
    主  文
本件第二審訴訟標的價額核定為新臺幣12萬2,224元。
上訴人應於本裁定送達翌日起5日內，補繳第二審裁判費新臺幣1
,995元，逾期未補繳，即裁定駁回上訴。
    理  由
一、按提起民事第二審上訴，應依民事訴訟法第77條之16第1項
    規定繳納裁判費，此為必須具備之程式。復提起上訴，有應
    繳而未繳裁判費者，原第一審法院應定期間命其補正，如不
    於期間內補正者，原第一審法院應以裁定駁回之，民事訴訟
    法第442條第2項定有明文，前揭規定於簡易訴訟程序之上訴
    程序亦有準用，此觀同法第436條之1第3項自明。
二、第按請求拆除地上物返還土地還地之訴，係以土地返還請求
    權為訴訟標的，其訴訟標的價額應以起訴時土地之交易價額
    即市價為準。土地倘無實際交易價額，得以原告起訴時土地
    當期公告現值為交易價額，核定訴訟標的之價額（最高法院
    101年度台抗字第983號裁定要旨參照）。
三、查上訴人對於本院於民國110年12月29日所為第一審判決，
    於111年1月25日具狀提起上訴，惟未繳納第二審裁判費，自
    有上訴不合程式之情形。復上訴人係於第一審請求被上訴人
    拆除所興建建物占有坐落南投縣○○市○○段000○0地號土地（
    下稱129之4地號土地）之部分，並將土地返還予上訴人，且
    依民法第179條規定，請求被上訴人給付於興建建物過程中
    ，將相關建材等物置放於129之4地號土地及同段129之5地號
    土地（下稱129之5地號土地）上，因而受有相當於租金之不
    當得利新臺幣（下同）3萬5,722元，經第一審法院就上訴人
    請求拆除地上物返還土地部分，判決上訴人敗訴，僅就相當
    於租金之不當得利部分，判決被上訴人應給付上訴人110元
    及自109年9月15日起至清償日止，按週年利率5％計算之利息
    ，而上訴人不服第一審判決，提起上訴並聲明：⑴原判決不
    利上訴人部分及假執行宣告均廢棄；⑵上開廢棄部分，被上
    訴人應將坐落129之4地號土地，如原證1所示編號甲部分（
    面積3.3058平方公尺）部分拆除，並將土地騰空返還上訴人
    ；⑶第一項廢棄部分，被上訴人應再給付上訴人3萬5,612元
    ，及自起訴狀繕本送達翌日起至清償日止，按週年利率5％計
    算之利息；⑷上訴人願供擔保，請准宣告假執行。是依上訴
    人請求拆除地上物返還土地部分，訴訟標的價額為8萬6,612
    元（計算式：3.3058㎡2萬6,200元／㎡，元以下四捨五入）；
    請求返還相當於租金之不當得利部分，因上訴人係主張被上
    訴人為興建建物而將相關建材等物置放於129之4及129之5地
    號土地上，與前揭請求拆除地上物返還土地部分，為不同之
    事實及訴訟標的，且無主從關係，是訴訟標的金額為3萬5,6
    12元，並應依民事訴訟法第77條之2第1項規定，合併計算訴
    訟標的價額，是本件第二審訴訟標的價額核定為12萬2,224
    元（計算式：86,612＋35,612），應徵第二審裁判費1,995元
    ，爰限上訴人應於本裁定送達翌日起5日內，補繳第二審裁
    判費1,995元，倘逾期未補繳，即裁定駁回上訴。
四、依民事訴訟法第436條之1第3項、第442條第2項前段，裁定
    如主文。
中　　華　　民　　國　　111 　年　　2 　　月　　21　　日
                  南投簡易庭  法  官  林彥宇
以上為正本係照原本作成。
如不服本裁定關於核定訴訟標的價額部分，應於裁定送達後10日
內向本院提出抗告狀，並繳納抗告費新臺幣1,000元（如委任律
師提起抗告，請注意民事訴訟法施行法第9條規定）；其餘關於
命補繳裁判費部分，不得抗告。
中　　華　　民　　國　　111 　年　　2 　　月　　22　　日
                              書記官